【裁判字號】    97,易,904
【裁判日期】    970829
【裁判案由】    竊盜
【裁判全文】
臺灣高雄地方法院刑事判決               97年度易字第904號
公  訴  人  臺灣高雄地方法院檢察署檢察官
被      告  丙○○
被      告  乙○○
上列被告因竊盜案件，經檢察官提起公訴（97年度偵字第20240
號），嗣因被告於準備程序進行中就被訴事實為有罪陳述，經告
知簡式審判程序之旨並聽取檢察官、被告意見後，本院裁定進行
簡式審判程序，判決如下：
    主  文
丙○○犯攜帶兇器竊盜罪，累犯，處有期徒刑拾月。又共同犯攜
帶兇器、毀壞門扇、踰越安全設備竊盜罪，累犯，處有期徒刑拾
月。扣案之螺絲起子壹支、白色手套貳雙，沒收之。應執行有期
徒刑壹年陸月。扣案之螺絲起子壹支、白色手套貳雙，沒收之。
乙○○共同犯攜帶兇器、毀壞門扇、踰越安全設備竊盜罪，累犯
，處有期徒刑拾月。扣案之螺絲起子壹支、白色手套貳雙，沒收
之。
    事  實
一、丙○○前因竊盜、違反毒品危害防制條例等案件，經臺灣高
    雄地方法院判處有期徒刑確定，經裁定減刑確定，甫於民國
    97年5 月14日假釋期滿視為執行完畢。乙○○前因違反毒品
    危害防制條例案件，經臺灣彰化地方法院以92年度訴字第
    1361號判處應執行有期徒刑11月確定，甫於94年3 月1 日因
    縮短刑期執行完畢出監。詎丙○○及乙○○均不知悔改，(一)
    丙○○於97年7 月12日12時許，在高雄市○鎮區○○路與過
    港路口，基於意圖為自己不法所有之竊盜犯意，持客觀上對
    人體具危險性之梅花板手1 支（未扣案），竊取丁○○所有
    之車號XIN-267 號重型機車車牌1 面，得手後懸掛在其自己
    使用之車號YE2-096 號重型機車上（登記在其不知情之父親
    洪忍三名下）；(二)丙○○與乙○○復基於意圖為自己不法所
    有之共同犯意聯絡，於97年7 月15日12時許，由丙○○騎乘
    前開懸掛車號XIN-267 號車牌之重型機車搭載乙○○，前往
    甲○○位於高雄市○○區○○路77巷27弄1 號之住宅前，由
    乙○○在外把風，丙○○手戴白色手套、並持客觀上對人體
    具危險性之螺絲起子1 支，踰越該住宅鐵製柵欄，再以螺絲
    起子破壞鋁製大門門鎖（毀損罪部分未經告訴），侵入屋內
    （侵入住宅罪部分未經告訴），以此方式共同竊取甲○○所
    有之銀器手環4 支、戒指3 只、手鍊3 條、玉器手鐲1 只、
    昭和14年錢幣23枚、耳環3 只、裝飾項鍊6 條、女用手錶1
    條、裝飾別針4 枚等物，得手後將其中竊得之1 條項鍊、2
    只戒指置放在乙○○之背包內，2 人並共乘前開機車逃離現
    場。嗣於同日13時許，行經高雄市小港區○○○路與崇本街
    口時，為警查獲，始悉上情。並扣得竊得之銀器手環4 支、
    戒指3 只、手鍊3 條、玉器手鐲1 只、昭和14年錢幣23枚、
    耳環3 只、裝飾項鍊6 條、女用手錶1 條、裝飾別針4 枚（
    以上物品已發還甲○○領回）、車號XIN- 267號重型機車車
    牌1 面（已發還丁○○領回），及丙○○所有之螺絲起子1
    支、白色手套2 雙。
二、案經高雄市政府警察局移送臺灣高雄地方法院檢察署檢察官
    偵查起訴。
    理  由
一、本件被告丙○○、乙○○所犯係法定刑為死刑、無期徒刑、
    最輕本刑為3 年以上有期徒刑以外之罪，於準備程序進行中
    被告就被訴事實為有罪陳述，由法官告知簡式審判程序要旨
    並聽取其與公訴人之意見，經被告同意適用簡式審判程序後
    ，本院亦認無不得或不宜改依簡式審判程序進行之處，爰依
    刑事訴訟法第273 條之1 第1 項、第284 條之1 規定，本院
    裁定進行簡式審判程序，合先敘明。
二、訊據被告丙○○、乙○○對前揭犯罪事實均坦承不諱，核與
    被害人丁○○、甲○○於警詢、偵訊中所指證之情節相符，
    並有高雄市政府警察局車輛尋獲電腦輸入單影本、車籍查詢
    - 基本資料詳細畫面、高雄市政府警察局小港分局小港派出
    所受理刑事案件報案三聯單、證物認領保管單各2 份、扣押
    物品目錄表1 份、扣押筆錄1 份、照片7 張在卷可稽，另有
    螺絲起子1 支、白色棉質手套2 雙扣案可供憑參。綜上，足
    認被告丙○○、乙○○二人之自白核與事實相符，均堪採信
    。本件事證明確，被告二人犯行已堪認定，自應依法論科。
三、按刑法第321 條第1 項第3 款攜帶兇器加重竊盜罪，係以行
    為人攜帶兇器為其加重條件，只要於竊盜或強盜時攜帶兇器
    ，即構成加重竊盜罪名，因立法所規範者為攜帶兇器竊盜或
    強盜即屬於加重條件，而不以取出兇器犯之為必要，亦不以
    攜帶之初有持以行兇之意圖為限；又此所謂兇器，其種類並
    無限制，凡客觀上足對人之生命、身體、安全構成威脅，具
    有危險性之兇器均屬之（最高法院94年度台上字第3149號判
    決及79年臺上字第5253號判例意旨參照）。綜此以觀，本件
    被告丙○○於犯罪事實(一)所攜之梅花板手1 支；及被告丙○○與乙○○於犯罪事實(二)所攜之螺絲起子1 支，客觀上均可
    對人之生命、身體、安全構成威脅，故均具有危險性，揆諸
    前揭說明，所為均業已該當刑法攜帶兇器竊盜罪之構成要件
    甚明。按刑法第321 條第1 項第2 款所謂「其他安全設備」
    ，係指門扇、牆垣以外，依社會通常觀念足認為防盜之一切
    設備者而言（最高法院78年度台上字第4418號判決可參）。
    又按門鎖為安全設備之一種（參照本院32年上字第589 號判
    例），被告毀壞門鎖行竊，自應論以刑法第321 條第1 項第
    2 款之毀壞安全設備竊盜罪。惟此處所謂門鎖，係指附加於
    門上之鎖而言，至毀壞構成門之一部之鎖（如司畢靈鎖），
    則應認為毀壞門扇（最高法院69年度台上字第2415號判決、
    最高法院64年度第4 次刑庭庭推總會議決議可參）。本件被
    告丙○○與乙○○於犯罪事實(二)行竊地點設有之鐵製柵欄，
    具有防閑之效用，依社會通常之觀念，自屬於維護安全之防
    盜設備。被告丙○○與乙○○，翻越該鐵製柵欄，入內行竊
    ，自屬踰越安全設備之加重竊盜罪。至被告二人撬壞大門門
    鎖入內行竊，依上開實務見解，應論以毀壞門扇加重竊盜罪
    。是核被告丙○○犯罪事實(一)所為，係犯刑法第321 條第1
    項第3款 攜帶兇器加重竊盜罪。被告丙○○與乙○○就犯罪
    事實(二)所為，係犯刑法第321 條第1 項第2 款、第3 款之攜
    帶兇器、毀壞門扇、踰越安全設備加重竊盜罪。公訴人認被
    告二人僅成立刑法第321 條第1 項第2 款之加重竊盜罪，容
    有未洽。又被告二人就犯罪事實(二)，具有犯意聯絡及行為分
    擔，應論以共同正犯。被告丙○○前後2 次犯行，犯意各別
    ，行為互殊，應予分論併罰，並合併定其應執行之刑。被告
    二人於過去5 年內，均曾受有期徒刑之執行完畢，有臺灣高
    等法院被告前案紀錄表在卷可憑，渠等於5 年內故意再犯本
    件有期徒刑以上之罪，均為累犯，應依刑法第47條第1 項之
    規定加重其刑。爰審酌被告二人均年輕力壯，不思憑己之力
    賺取個人生活所需，為貪圖小利，竟任意竊取他人財物，所
    為非僅侵害被害人財產法益，對於社會治安及公共秩序之破
    壞亦屬非小，惟念其尚知坦承犯行、犯後態度良好，及所竊
    財物業已發還被害人，尚未對被害人造成更大之損害，並兼
    衡其品行、生活狀況、智識程度，與犯罪之動機、目的、手
    段及檢察官具體求刑等一切情狀，酌情量處如主文所示之刑
    ，以資懲儆。此外，扣案螺絲起子1 支、白色手套2 雙等物
    品，均為被告丙○○所有，且係供其實施本件上開事實(一)犯
    罪所用之物，業經被告丙○○供承在卷，爰依刑法第38條第
    1 項第2 款宣告沒收之。至梅花板手1 支，既未扣案，為免
    日後執行之困難，爰不予宣告沒收，附此敘明。
據上論斷，應依刑事訴訟法第273 條之1 第1 項、第299 條第1
項前段，刑法第321 條第1 項第3 款、第2 款、第28條、第47條
第1 項、第38條第1 項第2 款、第51條第5款，判決如主文。
本案經檢察官林志祐到庭執行職務。
中    華    民    國    97    年    8     月    29    日
                  刑事第十二庭  法  官  張  震
以上正本證明與原本無異。
如不服本判決應於收受本判決後10日內向本院提出上訴書狀，並
應敘述具體理由，如未敘述上訴理由者，應於上訴期間屆滿後20
日內補提理由書狀於本院（均須按他造當事人之人數附繕本）「
切勿逕送上級法院」。
中    華    民    國    97    年    9     月     3    日
                                書記官  鄒秀珍
附錄法條：
中華民國刑法第321條（加重竊盜罪）
犯竊盜罪而有左列情形之一者，處六月以上、五年以下有期徒刑
：
一、於夜間侵入住宅或有人居住之建築物、船艦或隱匿其內而犯
    之者。
二、毀越門扇、牆垣或其他安全設備而犯之者。
三、攜帶兇器而犯之者。
四、結夥三人以上而犯之者。
五、乘火災、水災或其他災害之際而犯之者。
六、在車站或埠頭而犯之者。
前項之未遂犯罰之。


司法院資訊處製作；財團法人民間司法改革基金會備份。
